臺灣高雄地方法院民事判決  九十一年度訴字第一○八○號
    原      告  台灣銀行
    法定代理人  甲○○
    訴訟代理人  乙○○
    複 代 理人  丙○○
    被      告  丁○○
右當事人間清償借款事件，本院判決如左：
    主    文
被告應給付原告新臺幣壹佰柒拾貳萬玖仟伍佰伍拾陸元，及自民國八十九年四月二十
一日起至清償日止，按週年利率百分之七點九五計算之利息，暨自民國八十九年五月
二十二日起至清償日止，逾期在六個月以內者，按上開利率之一成，逾期超過六個月
者，按上開利率之二成計算之違約金。
訴訟費用由被告負擔。
    事    實
甲、原告方面：
一、聲明：求為判決如主文所示。
二、陳述：被告於民國八十六年三月二十一日向原告借款新臺幣（下同）一百七十八
    萬元，約定借款期間自八十六年三月二十一日起至一百零六年三月二十一日止，
    期間二十年，利率則依原告基本放款利率即週年百分之七點七七五機動調整計算
    ，於借用之前二年為寬限期按月付息，第三年起，以每月為一期，計分二百十六
    期，按期平均攤還本息，如有遲延還本或付息時，其債務即視為全部到期，借款
    人喪失期限利益，且遲延履行給付本金或利息時，除仍按上開利率計息外，逾期
    在六個月以內者，按上開利率之一成，逾期超過六個月部分，按上開利率之二成
    計付違約金。詎被告於借得上述款項後，僅繳息至八十九年四月二十日，之後即
    違約未按期償還本息，計尚欠如訴之聲明所載之本金、利息及違約金，爰依據消
    費借貸之法律關係訴請被告依約清償。
三、證據：提出借據影本一份。
乙、被告方面：
    被告表示對於原告所請求之金額、事實、理由等均無意見。
    理    由
一、原告起訴主張之事實，已據其提出借據影本一份為證，復為被告所是認，經本院
    斟酌全辯論意旨及調查證據之結果，認原告之主張堪信為真實。
二、按稱消費借貸者，謂當事人一方移轉金錢或其他代替物之所有權於他方，而約定
    他方以種類、品質、數量相同之物返還之契約；借用人應於約定期限內，返還與
    借用物種類、品質、數量相同之物；遲延之債務，以支付金錢為標的者，債權人
    得請求依法定利率計算之遲延利息，但約定利率較高者，仍從其約定利率；當事
    人得約定債務人不履行債務債務時，應支付違約金。民法第四百七十四條第一項
    前段、第四百七十八條、第二百三十三條第一項、第二百五十條第一項分別定有
    明文。
三、經查，本件被告與原告訂立消費借貸契約，係消費借貸契約之借款人，既逾期違
    反約定未能按期償還本息，即已喪失期限利益，原告自得依約請求返還積欠之本
    金、利息及違約金。從而，原告依消費借貸契約之法律關係，請求被告應給付原
    告一百七十二萬九千五百五十六元，及自八十九年四月二十一日起至清償日止，
    按週年利率百分之七點九五計算之利息，暨自八十九年五月二十二日起至清償日
    止，逾期在六個月以內者，按上開利率之一成，逾期超過六個月者，按上開利率
    之二成計算之違約金，核屬正當，應予准許。
據上結論，本件原告之訴為有理由，依民事訴訟法第七十八條，判決如主文。
中      華      民      國    九十一    年      五      月    三十一    日
                              臺灣高雄地方法院民事庭
~B法      官  莊松泉
右為正本係照原本作成。
如不服本判決，應於送達後廿日內，向本院提出上訴狀並表明上訴理由，如於本
判決宣示後送達前提起上訴者，應於判決送達後十日內補提上訴理由書（須附繕本）。
~B法院書記官  李冠毅
中      華      民      國    九十一    年      五      月    三十一    日
